---
title: "R Plotting Basics"
author: "Artifex"
date: "2016-1-15"
output: html_document
---

## 一个示例
### 1. 展示R语言的画图能力
下面这幅图仅仅是展示R的图形能力，不需要注意代码的细节
```{r}
attach(mtcars)
plot(wt, mpg)
abline(lm(mpg~wt))
title("Regression of MPG on Weight")
detach(mtcars)
```

这幅优雅的图只用了5行代码，很赞不是么？

### 2. 怎样保存画图？

```{r}
pdf("mygraph.pdf")
  # 将画图的代码放入pdf()和dev.off()两个函数中间即可
  # 画图代码的缩进不是必须的，这里是为了增加代码的可读性
  attach(mtcars)
  plot(wt, mpg)
  abline(lm(mpg~wt))
  title("Regression of MPG on Weight")
  detach(mtcars)
  # 图片被保存在mygraph.pdf的文件中
dev.off()
```

除了pdf格式之外，还可以用其它函数存储成其它格式，例如：win.metafile(), png(), jpeg(), bmp(), tiff(), xfig(), postscript()等。

### 3. 使用dev族函数操作多个画图窗口
- dev.new(): 新建一个画图窗口
- dev.prev(): 上一个画图窗口
- dev.next(): 下一个画图窗口  
- dev.set(): 设置某窗口为活动窗口，画图命令在此窗口画图
- dev.cur(): 返回当前活动的画图窗口
- dev.list(): 返回当前所有打开的画图窗口
- dev.off(): 关闭当前的活动窗口

## 一个简单的例子
```{r}
dose <- c(20, 30, 40, 45, 60)
drugA <- c(16, 20, 27, 40, 60)
drugB <- c(15, 18, 25, 31, 40)
plot(dose, drugA, type='b')
```

R语言中，x-y图可以用plot(x, y, *options*)来完成，其中一个重要的option就是type。

type = 

  - "p" for points,
  - "l" for lines,
  - "b" for both,
  - "c" for the lines part alone of "b",
  - "o" for both ‘overplotted’,
  - "h" for ‘histogram’ like (or ‘high-density’) vertical lines,
  - "s" for stair steps,
  - "S" for other steps, 
  - "n" for no plotting.
  
# 调整图形参数
图形的很多参数都可以调整，包括颜色、图形格式、坐标轴、标题、标签等几大类。par()函数返回一系列当前的图形设定，共有`r length(par())`个属性。这里选择性的介绍一些常见的属性，部分不常见的属性通常选择默认值即可，如果要修改，请查询help文档。

> 一个小技巧：par()函数的no.readonly=TRUE允许用户自行修改相关属性，最好使用一个变量记录原来的默认属性，在完成相关画图任务后，将默认属性还原。比如下面这样：
```{r}
# opar <- par(no.readonly=TRUE)
# # plotting code
# ......
# # plotting code end
# par(opar)
```

1. 符号和线条

四个最常用的参数：

- lty: 线条形状，取值1~6，default=1
- lwd: 线条宽度，default=1
- pch: 符号的样式，取值0~25，default=1
- cex: 符号大小，default=1



